{"related": [], "etymology": null, "url": "https://en.wiktionary.org/wiki/masculinizar", "definitions": ["(transitive) to masculinize"], "verb": "masculinizar", "synonyms": [], "description": "masculinizar (first-person singular present masculinizo, first-person singular preterite masculinic\u00e9, past participle masculinizado)", "conjugations": {"imperative": {"affirmative": ["", "masculiniza (t\u00fa) - masculiniz\u00e1 (vos)", "masculinice", "masculinicemos", "masculinizad", "masculinicen"], "negative": ["", "no masculinices", "no masculinice", "no masculinicemos", "no masculinic\u00e9is", "no masculinicen"]}, "infinitive": "masculinizar", "indicative": {"future": ["masculinizar\u00e9", "masculinizar\u00e1s", "masculinizar\u00e1", "masculinizaremos", "masculinizar\u00e9is", "masculinizar\u00e1n"], "preterite": ["masculinic\u00e9", "masculinizaste", "masculiniz\u00f3", "masculinizamos", "masculinizasteis", "masculinizaron"], "imperfect": ["masculinizaba", "masculinizabas", "masculinizaba", "masculiniz\u00e1bamos", "masculinizabais", "masculinizaban"], "conditional": ["masculinizar\u00eda", "masculinizar\u00edas", "masculinizar\u00eda", "masculinizar\u00edamos", "masculinizar\u00edais", "masculinizar\u00edan"], "present": ["masculinizo", "masculinizas (t\u00fa) - masculiniz\u00e1s (vos)", "masculiniza", "masculinizamos", "masculiniz\u00e1is", "masculinizan"]}, "pastparticiple": {"plural": {"feminine": "masculinizadas", "masculine": "masculinizados"}, "singular": {"feminine": "masculinizada", "masculine": "masculinizado"}}, "gerund": "masculinizando", "subjunctive": {"imperfect_se": ["masculinizase", "masculinizases", "masculinizase", "masculiniz\u00e1semos", "masculinizaseis", "masculinizasen"], "future": ["masculinizare", "masculinizares", "masculinizare", "masculiniz\u00e1remos", "masculinizareis", "masculinizaren"], "imperfect_ra": ["masculinizara", "masculinizaras", "masculinizara", "masculiniz\u00e1ramos", "masculinizarais", "masculinizaran"], "present": ["masculinice", "masculinices", "masculinice", "masculinicemos", "masculinic\u00e9is", "masculinicen"]}}, "pronunciations": []}